* C:\_data_cv\ERS\CV\System sizing\simulation\CA_sur_feeders.asc
Ra_v1.f1.1 N016 N015 {1*{Raller1CA}} tol=0 pwr=0
V§ERScabinet1 N015 0 750
Ra_v1.f2.1 N022 N015 {2*{Raller1CA}}
Ra_v1.f3.1 N026 N015 {3*{Raller1CA}}
Ra_v1.f2.2 N023 N022 {2*{Raller1CA}}
Ra_v1.f3.2 N027 N026 {2*{Raller1CA}}
Ra_v1.f1.2 N017 N016 {5*{Raller1CA}}
Rt_v1.1 0 N015 {Rtruck1}
Rt_v1.2 N001 N016 {Rtruck2}
Rt_v1.3 N002 N022 {Rtruck3}
Rt_v1.4 N003 N026 {Rtruck4}
Rt_v1.5 N004 N023 {Rtruck5}
Rt_v1.6 N005 N027 {Rtruck6}
Rt_v1.8 N007 N018 {Rtruck8}
Ra_v1.f2.3 N018 N023 {3*{Raller1CA}}
Rt_v1.7 N006 N017 {Rtruck7}
Ra_v1.f1.3 N018 N017 {1*{Raller1CA}}
Rr_v1.7 N007 N006 {Rretour}
Rr_v1.6 N006 N005 {Rretour}
Rr_v1.5 N005 N004 {Rretour}
Rr_v1.4 N004 N003 {Rretour}
Rr_v1.3 N003 N002 {Rretour}
Rr_v1.2 N002 N001 {Rretour}
Rr_v1.1 N001 0 {Rretour}
Ra_v1.f3.3 N018 N027 {2*{Raller1CA}}
Ra_v1.f1.4 N019 N018 {1*{Raller1CA}} tol=0 pwr=0
Ra_v1.f2.4 N024 N018 {2*{Raller1CA}}
Ra_v1.f3.4 N028 N018 {3*{Raller1CA}}
Ra_v1.f2.5 N025 N024 {2*{Raller1CA}}
Ra_v1.f3.5 N029 N028 {2*{Raller1CA}}
Ra_v1.f1.5 N020 N019 {5*{Raller1CA}}
Rt_v1.9 N008 N019 {Rtruck2}
Rt_v1.10 N009 N024 {Rtruck3}
Rt_v1.11 N010 N028 {Rtruck4}
Rt_v1.12 N011 N025 {Rtruck5}
Rt_v1.13 N012 N029 {Rtruck6}
Rt_v1.15 N014 N021 {Rtruck8}
Ra_v1.f2.6 N021 N025 {3*{Raller1CA}}
Rt_v1.14 N013 N020 {Rtruck7}
Ra_v1.f1.6 N021 N020 {1*{Raller1CA}}
Rr_v1.14 N014 N013 {Rretour}
Rr_v1.13 N013 N012 {Rretour}
Rr_v1.12 N012 N011 {Rretour}
Rr_v1.11 N011 N010 {Rretour}
Rr_v1.10 N010 N009 {Rretour}
Rr_v1.9 N009 N008 {Rretour}
Rr_v1.8 N008 N007 {Rretour}
Ra_v1.f3.6 N021 N029 {2*{Raller1CA}}
V§ERScabinet2 N021 0 750
* CA_v1.2
* CA_v1.1
* CA_v1.3
* CA_v1.4
* CA_v1.5
* CA_v1.6
* CA_v1.8
* Truck_load1
* Truck_load2
* Truck_load3
* Truck_load4
* Truck_load5
* Truck_load6
* Truck_load8
* Equipotential2
* Equipotential1
* Feeder3
* Feeder2
* Feeder1
.params L_rail=20 Nb_rails=2 P_truck=120000
.tran 1
* Truck_load7
* CA_v1.7
* Câble retour traction
.params R_vide=9999999999 R_truck=750*750/P_truck
.params Rtruck1=R_truck
.params Rtruck2=R_truck
.params Rtruck3=R_vide
.params Rtruck4=R_truck
.params Rtruck5=R_vide
.params Rtruck6=R_vide
.params Rtruck7=R_truck
.params Rtruck8=R_truck
.params Rtruck9=R_truck
.params Rtruck10=R_truck
.params Rtruck11=R_vide
.params Rtruck12=R_truck
.params Rtruck13=R_vide
.params Rtruck14=R_vide
.params Rtruck15=R_truck
.params Rretour=rho_cu*1*Nb_rails*L_rail/s_retour
.params Raller1CA=rho_cu*Nb_rails*L_rail/s_feeder
* VOIE 1
* Paramètres de l'architecture
.params rho_cu=0.000000017 s_feeder=0.00007 s_retour=0.00021
* Paramètres de la simulation
* Hypothèses\n- moteur modélisé par une résistance pure, à une tension arbitraire\n- résistance entre rail et feeder négligée
* CA_v1.9
* CA_v1.10
* CA_v1.11
* CA_v1.12
* CA_v1.13
* CA_v1.15
* Truck_load9
* Truck_load10
* Truck_load11
* Truck_load12
* Truck_load13
* Truck_load15
* Equipotential3
* Truck_load14
* CA_v1.14
.backanno
.end
